# 长投权益法转成本法核算产生的投资收益是否确认递延所得税

提问人：wx_62691148bf35 时间：2023-02-25 11:24:44
求助版主及各位老师：公司收购了之前的联营企业，核算方法转换产生的投资收益正数是否要确认递延所得税负债？如可不确认，什么情况下可不确认？

回答人：chenyiwei
“公司收购了之前的联营企业，核算方法转换产生的投资收益正数”应当是只在合并报表层面出现的。该项暂时性差异发生于合并报表层面的账面价值（重新计量后的公允价值）和计税基础（这部分原先对联营企业的长投的最初投资成本）之间，要到后续处置或清算该子公司股权时才能转回。
根据《企业会计准则第 18 号——所得税》第十二条：企业对与子公司、联营企业及合营企业投资相关的应纳税暂时性差异，应当确认相应的递延所得税负债。但是，同时满足下列条件的除外：
（一）投资企业能够控制暂时性差异转回的时间；
（二）该暂时性差异在可预见的未来很可能不会转回。
因此，如果能够合理估计在可预见的未来不会处置该子公司股权，也不会清算该子公司，则无需就此确认递延所得税负债；反之则需确认。